臺灣臺中地方法院刑事判決　　　　　　　94年度訴字第3907號
公　訴　人　臺灣臺中地方法院檢察署檢察官
被　　　告　甲○○
　　　　　　　　　　（另案
上列被告因違反毒品危害防制條例案件，經檢察官提起公訴（九
十四年度毒偵字第六一三五號、第六五０二號），本院合議庭裁
定改依簡式審判程序審理後，判決如下：
    主    文
甲○○連續施用第一級毒品，累犯，處有期徒刑拾月。又連續施
用第二級毒品，累犯，處有期徒刑捌月。應執行有期徒刑壹年肆
月。
    犯罪事實
一、甲○○前曾於民國八十八年及八十九年間因施用毒品案件，
    先後二次經依本院八十八年度毒聲字第一０一三號、八十九
    年度毒聲字第二一五號裁定送觀察、勒戒後，因均認無繼續
    施用毒品之傾向，由臺灣臺中地方法院檢察署檢察官分別於
    八十八年二月二十四日及八十九年二月十日，以八十八年度
    偵字第五一０九號、八十九年度毒偵字第六號處分不起訴確
    定；其後又於九十年間因施用毒品案件，經依本院九十年度
    毒聲字第四九三０號裁定令入戒治處所施以強制戒治，於九
    十一年十月五日強制戒治期滿執行完畢，而其施用毒品部分
    ，則經臺灣臺中地方法院檢察署檢察官以九十年度毒偵字第
    四九八七號提起公訴，並經本院於九十一年三月一日，以九
    十年度訴字第三００三號判處有期徒刑八月確定，而於九十
    二年六月五日執行完畢。詎仍不知悔改，於前開強制戒治執
    行完畢釋放後，五年以內又基於施用第一級毒品海洛因之概
    括犯意，自九十四年十月十六日某時起至同年十一月二日下
    午二時許止，每二日至三日一次，在臺中縣東勢鎮大甲溪河
    堤旁之「八分魚池」及工寮、其位於臺中縣東勢鎮○○路六
    二四號之租屋處等處，以將海洛因摻入香煙中點火以吸食煙
    霧或置於注射針筒中施打身體之方式，連續施用海洛因多次
    。又基於施用第二級毒品甲基安非他命之概括犯意，自九十
    四年二月間某日起至同年十月十一日下午一、二時許止，每
    三日一次，在上開同址之「八分魚池」及工寮等處，以將甲
    基安非他命置於玻璃球吸食器中點火以吸食煙霧之方式，連
    續施用甲基安非他命多次。嗣為警先後於九十四年十月十一
    日下午十一時許及同年十一月二日下午八時許，在其上開租
    屋處查獲，始循線獲悉上情。
二、案經臺中縣警察局移送及臺中縣警察局東勢分局報請臺灣臺
    中地方法院檢察署檢察官偵查起訴。
    理    由
一、訊據被告甲○○對於上開犯罪事實坦承不諱，並有照片存卷
    可參，且被告為警查獲後，經警先後二次採尿送驗之結果，
    確分別呈甲基安非他命代謝物甲基安非他命及安非他命、海
    洛因代謝物嗎啡之陽性反應，復有尿液代號與真實姓名對照
    表、尿液真實姓名對照表各一紙及詮昕科技股份有限公司濫
    用藥物尿液檢驗報告二紙在卷可稽，足見被告上開自白，核
    與事實相符。本案事證明確，被告之犯行，洵堪認定。
二、被告前因施用毒品案件，經本院裁定令入戒治處所施以強制
    戒治，於九十一年十月五日強制戒治期滿，有臺灣高等法院
    被告全國前案紀錄表在卷可憑，則被告於前案強制戒治執行
    完畢後，五年內再行施用毒品，依法應予論科。是核被告所
    為，分別係犯毒品危害防制條例第十條第一項之施用第一級
    毒品罪及同條第二項之施用第二級毒品罪。其先後持有海洛
    因及甲基安非他命之低度行為，皆分別為其施用之高度行為
    所吸收，均不另論罪。被告先後多次施用海洛因及甲基安非
    他命之犯行，均時間緊接，犯罪構成要件復相同，顯均係基
    於概括犯意為之，均應依連續犯之規定分別論以一罪，並均
    加重其刑。被告前因施用毒品案件，經臺灣臺中地方法院檢
    察署檢察官以九十年度毒偵字第四九八七號提起公訴後，經
    本院於九十一年三月一日，以九十年度訴字第三００三號判
    處有期徒刑八月確定，而於九十二年六月五日執行完畢，此
    有臺灣臺中地方法院檢察署刑案資料查註紀錄表及臺灣高等
    法院被告全國前案紀錄表在卷可按，其於受有期徒刑執行完
    畢後五年以內再犯本件有期徒刑以上之罪，為累犯，應依刑
    法第四十七條規定，均遞加重其刑。被告所犯上開二罪間，
    犯意各別，構成要件互殊，應分論併罰。至原起訴檢察官雖
    認被告前揭所為，係犯毒品危害防制條例第十條第二項之施
    用第二級毒品安非他命罪嫌；惟按甲基安非他命經口服後，
    約有百分之七十於二十四小時內自尿中排出，正常情況下，
    尿液中含甲基安非他命本體可高達服食量的百分之四十三以
    上，約有百分之五代謝為安非他命；安非他命在人體內經代
    謝作用，於正常情況下，排出尿液中約含安非他命百分之三
    十，並不會有甲基安非他命之代謝物。亦即施用安非他命者
    ，其尿液代謝物應為安非他命反應，不會產生有甲基安非他
    命陽性反應；施用甲基安非他命者，其尿液代謝物會呈甲基
    安非他命及安非他命陽性反應，此有法務部法醫研究所九十
    三年四月二十八日法醫毒字第０九三０００一三一八號函可
    參。而查，被告施品毒品後，經採集尿液送鑑驗之結果，係
    同時呈現代謝物甲基安非他命及安非他命之陽性反應，已如
    前述，則被告自係施用甲基安非他命，並非安非他命，而應
    成立施用第二級毒品甲基安非他命罪，是檢察官就此顯有誤
    認，應予更正。爰審酌被告業經二次觀察、勒戒及一次強制
    戒治執行完畢，猶再施用毒品不輟，顯見其毒癮非淺，施用
    毒品除戕害自身健康外，對社會秩序亦產生不良影響，又其
    施用之時間非短、次數不少，惟業已坦承犯行，顯尚知所悔
    悟等一切情狀，分別量處如主文所示之刑，並定其應執行之
    刑，以示懲儆。至扣案之第二級毒品甲基安非他命一包（含
    袋毛重二二點一公克）、吸食器（含玻璃球）一組、分裝杓
    子一支、包夾鏈袋一大包及電子磅秤一台等物，業據被告於
    警詢及本院審理中否認為其所有，並稱均係案外人即其夫林
    亨健所有等語在卷，而該扣案之甲基安非他命一包，經採集
    指紋鑑驗之結果，並無發現可供比對之指紋痕跡，亦有臺中
    縣警察局東勢分局刑案現場勘察報告存卷可佐，此外，復無
    其他積極證據足認上開扣案之違禁物及其他物品確係被告所
    有，供本件犯罪預備或所用之物，自應屬案外人林亨健是否
    涉及施用毒品或其他罪嫌之犯罪證據，是不宜於本案予以宣
    告沒收，附此敘明。
三、又公訴意旨另以：被告自九十四年十月十一日下午一、二時
    許之後某時起至同年十一月二日前四日某時止，在臺中縣東
    勢鎮某工寮，亦有連續施用第二級毒品安非他命多次之犯行
    云云。惟查，上開犯罪事實，業為被告所否認，而被告於九
    十四年十一月二日下午八時許為警查獲後，經警採集其尿液
    送鑑驗之結果，亦無呈第二級毒品代謝物甲基安非他命及安
    非他命之陽性反應，此有上開濫用藥物尿液檢驗報告存卷可
    佐，自堪認被告上開所辯，洵屬有據，此部分核屬無證據證
    明被告犯罪，原應為無罪判決之諭知，惟原起訴檢察官既認
    此部分與上開已起訴經論罪之施用第二級毒品犯行，具有連
    續犯之裁判上一罪關係，是爰不另為無罪判決之諭知，附此
    敘明。
據上論斷，應依刑事訴訟法第二百七十三條之一第一項、第二百
九十九條第一項前段，毒品危害防制條例第十條第一項、第二項
，刑法第十一條前段、第五十六條、第四十七條、第五十一條第
五款，判決如主文。
中　　華　　民　　國　　94　　年　　12　　月　　30　　日
                  刑事第一庭    法　官　 許惠瑜
以上正本證明與原本無異。
如不服本判決，應於送達後十日內向本院提出上訴狀（須附繕本
），上訴於臺灣高等法院臺中分院。
                                書記官　 陳其良
中　　華　　民　　國　　94　　年　　12　　月　　30　　日
附錄論罪科刑法條
毒品危害防制條例第十條
施用第一級毒品者，處六月以上五年以下有期徒刑。
施用第二級毒品者，處三年以下有期徒刑。
